sv: Instrumentnivå: Avancerad; Anpassad/handgjord; Mellannivå; Professionell; Nybörjare; Övrigt
bg-BG: Ниво на инструмента: За напреднали; По поръчка / ръчна изработка; За средно напреднали; За професионалисти; За ученици; Други
de: Instrumentenniveau: Fortgeschritten; Maßgefertigt/Handgemacht; Mittelstufe; Professionell; Anfänger; Sonstige
ko: 악기 레벨: 고급용; 주문 제작/수제; 중급자용; 전문가용; 학생용; 기타
th: ระดับเครื่องดนตรี: ขั้นสูง; คัสตอม/แฮนด์เมด; ระดับกลาง; ระดับมืออาชีพ; สำหรับนักเรียน; อื่นๆ
pt-PT: Nível do instrumento: Avançado; Personalizado/feito à mão; Intermédio; Profissional; Estudante; Outro
sl-SI: Raven instrumenta: Za napredne; Po meri/ročno izdelano; Srednja stopnja; Profesionalno; Za študente; Drugo
hu: Hangszerszint: Haladó; Egyedi/Kézzel készített; Középhaladó; Professzionális; Tanuló; Egyéb
hr-HR: Razina instrumenta: Napredna razina; Po mjeri / ručni rad; Srednja razina; Profesionalna razina; Za učenike; Ostalo
pl: Poziom instrumentu: Dla zaawansowanych; Na zamówienie / ręcznie robiony; Średniozaawansowany; Dla profesjonalistów; Dla uczniów; Inny
es: Nivel del instrumento: Avanzado; Personalizado/hecho a mano; Intermedio; Profesional; Estudiante; Otro
nl: Instrument niveau: Gevorderd; Op maat gemaakt/handgemaakt; Gemiddeld; Professioneel; Beginner; Overige
el: Επίπεδο δεξιοτήτων για το όργανο: Προχωρημένοι; Προσαρμοσμένο/Χειροποίητο; Μεσαίου επιπέδου; Επαγγελματίες; Μαθητές; Άλλο
ja: 計器レベル: 上級; カスタム/ハンドメイド; 中級; プロフェッショナル; スチューデント; その他
en: Instrument level: Advanced; Custom/Handmade; Intermediate; Professional; Student; Other
fr: Niveau de l’instrument: Avancé; Personnalisé/fait main; Intermédiaire; Professionnel; Étudiant; Autre
cs: Úroveň přístroje: Pokročilá úroveň; Vlastní / ručně dělané; Středně pokročilá úroveň; Profesionální úroveň; Studentská úroveň; Jiné
ro-RO: Nivelul instrumentului: Avansat; Personalizat/Făcut manual; Intermediar; Profesional; Pentru studenți; Altele
nb: Instrumentnivå: Avansert; Tilpasset/håndlaget; Mellomnivå; Profesjonell; Nybegynner; Annet
ru: Уровень инструмента: Продвинутый; Индивидуальный заказ/ручная работа; Средний уровень; Профессиональный; Ученический; Другое
vi: Trình độ nhạc cụ: Nâng cao; Tùy chỉnh/Làm thủ công; Trung cấp; Chuyên nghiệp; Học viên; Khác
zh-CN: 乐器等级: 进阶级; 定制/手工制作; 中级; 专业级; 学生级; 其他
pt-BR: Instrumento nível: Avançado; Personalizado/Feito à mão; Intermediário; Profissional; Estudante; Outro
da: Instrumentniveau: Avanceret; Specialfremstillet/håndlavet; Letøvet; Professionel; Studerende; Andet
lt-LT: Instrumento lygis: Pažengusiems; Pasirinktinis / rankų darbo; Vidutinio lygio; Profesionalams; Moksleiviams; Kita
zh-TW: 樂器等級: 進階; 客製化/手工; 中階; 專業級; 學生級; 其他
tr: Enstrüman seviyesi: İleri düzey; Özel/el yapımı; Orta seviye; Profesyonel; Öğrenci; Diğer
sk-SK: Úroveň nástroja: Pre pokročilých; Na mieru/ručne vyrábané; Pre stredne pokročilých; Pre profesionálov; Pre študentov; Iné
it: Livello dello strumento: Avanzato; Su misura/fatto a mano; Intermedio; Professionale; Per studenti; Altro
fi: Soittimen taso: Edistynyt; Räätälöity/käsintehty; Keskitaso; Ammattilainen; Oppilas; Muu